---
title: "07-graph-evolution"
author: "Marie Plessz"
date: "07/12/2020"
output: html_document
---


##objectif
graphique des évolutions des pratiques intensives, selon le traitement (cad selon qu'en emploi ou chômeur en 2017).

Je pars du fichier préparé en `05b-import-propsectif.Rmd`.

J'ai choisi de représenter à la fois le fait de *fumer** et le fait de fumer de façon intensive.
**nb** : si je dois reprendre ces graphiques, pour mettre tous les éléments (layers) communs au graphe dans un objet, voici la technique (il faut descendre un peu sru la page) : [https://stackoverflow.com/questions/18747091/reuse-ggplot-layers-in-multiple-plots](https://stackoverflow.com/questions/18747091/reuse-ggplot-layers-in-multiple-plots)

```{r setup, include=FALSE}
library(haven)
library(tidyverse)
library(knitr)
library(labelled)
library(questionr)
library(glue)
library(ggpubr)
knitr::opts_chunk$set(echo = TRUE)

tag <- "07-graph-evolution"

```

# données,  fonctions,  labels communs

```{r load}
data_orig <- readRDS( "Data/Cree/HDR6_05b-cc-vardep-long.Rds") 

# fonction pour le début, commun à différents graphiques
f_pivot <- function(df, vars) {
	df %>% 
		pivot_longer(cols = c(inc, sui), names_to = "Phase", values_to = "value") %>% 
		select(proj_isp, vardep, Phase,  traitt, value) %>% 
		filter(vardep %in% varlist) %>%   
		mutate_at(vars(vardep, Phase, traitt), as.factor)	
}

```

==> si je dois changer l'ordre : mettre les vars dans l'ordre qui me convient, générer une var  = au rang dans le tableau, et l'appeler ordre.

On ne traite pas la variable value à ce stade, elle doit rester character, car elle contient aussi bien les valeurs numériques (fum_n, alc_n) que les valeurs "facteur" (jamais, 1/semaine etc).

```{r labels}

effectifs_complets <- readRDS("Doc/HDR6_05b-vardep-effectifs-complets.Rds")

# ajouter les infos contenues dans le petit tableau csv importé au début, et composer le titre 
labels_vars<- tribble(
	~vardep, 	~vartitre, 		~intense, 			~ordre,
	"alc_i",	"Alcool", 		"2 verres/jour",	5,
	"fum_i",	 "Cigarettes", 	"10/jour", 			8,
	"fum_p",	 "Fumeur", 		"Oui",				7,
	"leg_i",	 "Légumes" , 	"1/jour",			1,
	"poi_i",	 "Poisson" , 	"2/semaine",		2,
	"vro_i",	 "Viande rouge","4/semaine",		3,
	"sod_i",	 "Boissons sucrées", "1/semaine",	6,
	"fas_i",	 "Fastfood" , 	"1/semaine",		4,
	"bmi_i",	 "Corpulence" , "Obèse",			9,
	"san_i",	 "Mauvaise santé", "1-5/8",			10
) 	%>% 
	rename("vardep_i" = "vardep") %>% 
	mutate(vardep_o = str_replace(vardep_i, "_i", "_o")) %>% 
	mutate_at(vars(vartitre, vardep_i, vardep_o), as.character) %>% 
	pivot_longer(cols = starts_with("vardep"), names_to = "truc", values_to = "vardep", names_prefix = "vardep") %>% 
	select(-truc) %>% 
	right_join(effectifs_complets, by = "vardep") %>% 
	arrange(ordre)  %>%
	mutate_at(vars(vartitre, vardep), as.character) %>% 
	mutate_at(vars(vartitre, vardep), fct_inorder) 

```

# graphiques évolutions

### Préparer les data au format long et avec les moyennes

```{r moyennes}
varlist <- unique(data_orig$vardep) %>% str_subset("_i")
varlist <- c(varlist , "fum_p")

dfl <- f_pivot(data_orig, vars = varlist)  %>% 

# calculer les moyennes par phase * traitement * variable	
	
	mutate(intense = as.numeric(value)) %>% 
	group_by(vardep, Phase, traitt ) %>% 
	summarise(pct = mean(intense)) 

```

Variables retenues : `r varlist`.

### titres

Le package `glue` me permet de composer le titre à partir du contenu des variables.

J'importe les effectifs stockés dans un objet à l'étape `05b-import-propsectif.Rmd`

Ensuite, je passe le `titre` en facteur et je l'ordonne d'après la variable `ordre`.



```{r titres}

df_titre <- labels_vars %>% 
	filter(vardep %in% varlist) %>%  

	mutate(titre = glue("{vartitre}: {intense} (n= {n})")) %>%
	mutate(titre = as.factor(titre)) %>% 
	arrange(ordre)  %>% 
	select(vardep, vartitre, titre) 

# ordre des levels de titre
df_titre$titre <- fct_inorder(df_titre$titre)

# ajouter  les titres aux données 
df_graph <- dfl %>% 
	left_join(df_titre, by = "vardep") %>% 
		mutate_at(vars(vardep, Phase, traitt), as.factor) %>% 
	mutate(Phase = fct_recode(Phase, 
														 "Inclusion" = "inc", 
														"2017" = "sui"  )) 

var_label(df_graph) <- list(traitt = "En 2017")



```

###  Graphique

Pour grouper des lignes il faut **à la fois** les options `color`et `group`.

Le nom du fichier dans lequel est sauvé le graphique est composé au début du fichier, d'après mon `tag`.

```{r evolutions, fig.width=6, fig.height=9 }

footnote <- glue("Note: Cigarettes: à l'inclusion, moyenne sur l'ensemble des périodes où la personne a fumé. \n\n
					Programme : {tag}.Rmd") 

gr_evolutions <- 
	df_graph %>% 	ggplot() +
		geom_line(aes(x = Phase, y =  pct, group = traitt, color = traitt),
							stat = "identity") + 
	scale_color_grey() +
	 geom_point(aes(x = Phase, y =  pct, shape = traitt))	+
		facet_wrap(~ titre, scales = "fixed", ncol = 2 )  +
		theme_bw() +
	ylab("") +
		scale_y_continuous(labels = scales::percent_format(accuracy = 1), limits = c(0, NA)) +
		theme(legend.position = "bottom", 
			#	legend.title = element_blank(),
				plot.caption = element_text(hjust = 0)) +
		labs(caption = str_wrap(footnote, 80)) +
	  guides(color=guide_legend("Situation en 2017 :")) +
	  guides(shape=guide_legend("Situation en 2017 :")) 
	

print(gr_evolutions)

# nom du fichier de sortie:
myfile <- glue("Resultats/{tag}-01-selon-emploi-2017.png")
myjpg <- glue("Resultats/{tag}-01-selon-emploi-2017.jpg")
ggsave(myfile, plot = gr_evolutions, width = 6, height = 9)
ggsave(myjpg, plot = gr_evolutions, width = 6, height = 9)
```

# Distribution vars détaillées

## Alimentation

```{r distrib }
# liste des variables représentées
varlist <- unique(data_orig$vardep) %>% str_subset("_o")

# modalités des fréquences par ordre croissant
list_ordre_freq <- c( "Jamais", 
																			 "<1/semaine", 
																			 "Max 1/semaine" ,
																				"1/semaine",
																			  "Min 1/semaine",
																			"2-3/semaine",
																			 "Min 2/semaine" ,
																			 "Min 4/semaine",
																			 "4-6/semaine" , 
																			   "Min 1/jour"   
																			 )

dfl2 <- f_pivot(data_orig, vars = varlist) %>% 
	mutate(value = as.factor(value)) %>% 
		mutate(value = fct_recode (value, "<1/semaine" = "< 1/semaine")) %>% 
	mutate(value = fct_relevel(value, list_ordre_freq )) %>% 
	group_by(vardep, Phase,  value ) %>% 
		count (name = "cat") %>% 
	group_by(vardep, Phase ) %>% 
	mutate(total = sum(cat)) %>% 
	mutate(pct = cat / total ) %>% 


	left_join(labels_vars, by = "vardep") %>% 
	select(-intense) %>% 
	mutate(Phase = fct_recode(Phase, "Inclusion" = "inc",
														"2017" = "sui"))
	
```

### Graphique

```{r alim,  fig.width=6, fig.height=3}

dfl2 %>% filter(vartitre %in% c(  "Légumes", "Poisson", "Viande rouge",  "Fastfood")) %>% 
 	ggplot() +
	geom_bar(aes(x = value, y = pct, fill = Phase),
						stat = "identity", position = position_dodge(width = 0.5)) + 
	ylab("") +
	scale_y_continuous(labels = scales::percent_format(accuracy = 1)) +
	xlab("Fréquence de consommation") +
	facet_grid(cols = vars(vartitre),
						 scales = "free") +
	theme_bw() +
	scale_fill_grey() +
	theme(legend.position = "bottom", 
				legend.title = element_blank(),
								panel.grid.major.x = element_blank(),
				panel.grid.minor.x = element_blank(),
				plot.caption = element_text(hjust = 0)) +
	 theme(text = element_text(size=8),
        axis.text.x = element_text(angle=90, hjust=1))
	labs(caption = glue("Programme : {tag}.Rmd"))


# nom du fichier de sortie:
myfile <- glue("Resultats/{tag}-alim.png")

ggsave(myfile, width = 6, height = 3)

```
### chiffres pour texte

```{r}
# Poisson

 dfl2 %>% filter(vardep == "leg_o" & Phase == "Inclusion" )  %>% 
	select(-cat, -total, -ordre, -n)

dfl2 %>% filter(vardep == "poi_o" & Phase == "Inclusion" ) %>% 
	select(-cat, -total, -ordre, -n)

dfl2 %>% filter(vardep == "fas_o" & Phase == "Inclusion" ) %>% 
	select(-cat, -total, -ordre, -n)

 dfl2 %>% filter(vardep == "alc_o" & Phase == "Inclusion" )  %>% 
	select(-cat, -total, -ordre, -n)
 

```


## Boisson

```{r soda,  fig.width=3, fig.height=3}

g_soda <- dfl2 %>% filter(vardep %in% c("sod_o")) %>% 
 	ggplot() +
	geom_bar(aes(x = value, y = pct, fill = Phase),
						stat = "identity", position = position_dodge(width = 0.5)) + 
	ylab("") +
	 scale_y_continuous(labels = scales::percent_format(accuracy = 1)) +
	xlab("Fréquence de consommation") +
		theme_bw() +
	scale_fill_grey() +
	theme(legend.position = "bottom", 
				legend.title = element_blank(),
								panel.grid.major.x = element_blank(),
				panel.grid.minor.x = element_blank(),
				plot.caption = element_text(hjust = 0)) +
	 theme(text = element_text(size=8)) # +
#	labs(caption = glue("Programme : {tag}.Rmd"))



# nom du fichier de sortie:
myfile <- glue("Resultats/{tag}-soda.png")

ggsave(myfile, width = 3, height = 3)	

```



```{r alcool,  fig.width=4, fig.height=3}
varlist <- "alc_n"
df_alc <- f_pivot(data_orig, varlist) %>% 
	mutate(value = as.numeric(as.character(value))) %>% 
	mutate(value = if_else(value<10, value, 10 )) %>% 
	mutate(value = if_else(value == 0, -1, value )) %>% 
	mutate(value = labelled(value, c("10 ou +" = 10)))  %>% 
	mutate(Phase = fct_recode(Phase, "Inclusion" = "inc",
														"2017" = "sui"))

summary(df_alc$value)
dim(df_alc[df_alc$Phase == "Inclusion", ])


# foo2 <- foo %>% filter(Phase == "inc") %>% 
# 	mutate(v0 = case_when( value == 0 ~ "n0",
# 												 is.na(value) ~ "mqt",
# 												TRUE ~ as.character(value) ))


g_alc <- df_alc %>% 
 	ggplot() +
	geom_histogram(aes(x = value, y = ..density.., fill = Phase)							 ,
					 position = position_dodge(width = 0.5),
					 binwidth = 1) + 
	xlim(c(-0.5, 11)) +
	scale_x_continuous(breaks = c(-1, 0, 1:9, 10), labels = c(0, "<1", 1:9, "10 ou +") ) +
	ylab("") +
	xlab("Verres/jour") +
 scale_y_continuous(labels = scales::percent_format(accuracy = 1)) 	+
		theme_bw() +
	scale_fill_grey() +
	theme(legend.position = "bottom", 
				legend.title = element_blank(),
				panel.grid.major.x = element_blank(),
				panel.grid.minor.x = element_blank(),
				plot.caption = element_text(hjust = 0)) +
	 theme(text = element_text(size=8))
#	labs(caption = glue("Programme : {tag}.Rmd"))
	

# nom du fichier de sortie:
myfile <- glue("Resultats/{tag}-alcool.png")

ggsave(myfile, width = 4, height = 3)	
```

```{r boisson ,  fig.width=6, fig.height=3}
g_soda <- g_soda + ggtitle("Boissons sucrées")  +
	 theme(text = element_text(size=10))
g_alc <- g_alc + ggtitle("Boissons alcoolisées")  +
	 theme(text = element_text(size=10))

myfile <- glue("Resultats/{tag}-soda-alcool.png")

g_boiss <- ggpubr::ggarrange(g_soda, g_alc, common.legend = TRUE,  widths = c(2,3), legend="bottom")
g_boiss %>% 
	ggpubr::ggexport(filename = myfile, width = 8*72, height = 3*72)
```


## Tabac
 la variable `fum_control` et `fum_p` portent sur "fumer du tabac".
 
 le nb de cigarettes porte sur les cigarettes uniquement.
 
 ### d'abord combien ont commencé ou recommencé à fumer?
```{r fum_traj}
foo <- data_orig %>% filter(vardep == "fum_p") %>%  select(sui, fum_control ) %>% 
	mutate(sui = fct_recode(sui, "Fume en 2017" = "1", "Ne fume pas en 2017" = "0")) %>% 
	group_by(fum_control, sui)

# arrêts et reprise
foo %>% 
	count %>% 
	kable( col.names = c("A l'inclusion", "En 2017", "n"))

lprop(table(foo$fum_control, foo$sui)) %>%  kable(digits = 1)

 data_orig %>% filter(vardep == "fum_n") %>%  select(proj_isp, sui, inc, fum_control) %>% 
	group_by(fum_control) %>% 
	summarise_at(vars(inc, sui), min) %>% 
 	kable(col.names = c("inclusion", "min(fum_n_inc)", "min(fum_n_sui)"))

```
`fum_p` vaut 0 si `fum_control` = Non-fumeur.

En revance le nb de cigarettes fumées est manquant si `fum_control` = Non-fumeur.
 
 
```{r cig}

# fum_control pour tout le monde.
df_control <- data_orig %>% filter(str_detect(vardep, "fum"))	%>%
	select(proj_isp, fum_control, inc, sui, vardep) %>%
		pivot_longer(cols = c(inc, sui), names_to = "Phase", values_to = "value") %>% 
	filter(vardep == "fum_p") %>% 
	select(-vardep, -value)

freq(df_control$fum_control, total = T)


varlist <- c("fum_n")
df_cig <- data_orig %>% 
	f_pivot( varlist) %>% 
	right_join(df_control, by = c("proj_isp", "Phase"))  %>% 
		mutate_at(vars(vardep, Phase, traitt), as.factor) %>% 
	mutate(Phase = fct_recode(Phase, "Inclusion" = "inc",
														"2017" = "sui"))  	%>% 
	mutate(value = as.numeric(as.character(value))) %>% 
# si jamais fumé, value = -1	
	mutate(valcig = case_when((fum_control == "Non fumeur" & is.na(value)) ~ -2,
														TRUE ~ value )) 
# pour vérifier
		# df_cig %>% 
		# group_by(value, valcig) %>%  count
# test qu'on a le bon nb de lignes à l'inclusion
stopifnot(
	dim(df_cig[df_cig$Phase == "Inclusion", ])[[1]] == dim(df_control[df_control$Phase == "inc", ])[[1]]
	)

# graph
df_cig %>% 
	mutate(valcig = if_else(valcig<20, valcig, 20 )) %>% 
 	ggplot() +
	geom_histogram(aes(x = valcig, y = ..density.., fill = Phase, group = Phase) ,
					 position = position_dodge(width = 0.5),
					 binwidth = 1) + 
	xlim(c(-3, 21)) +
	scale_x_continuous(breaks = c(-2, 0, 5, 10, 20), 
										 labels = c("Jamais \n fumé", 0, 5, 10 , "20 ou + ")) +
	ylab("") +
	xlab("Cigarettes/jour") +
 scale_y_continuous(labels = scales::percent_format(accuracy = 1)) 	+
		theme_bw() +
	scale_fill_grey() +
	theme(legend.position = "right", 
				legend.title = element_blank(),
				panel.grid.major.x = element_blank(),
				panel.grid.minor.x = element_blank(),
				plot.caption = element_text(hjust = 0)) +
	 theme(text = element_text(size=8))
	labs(caption = glue("Programme : {tag}.Rmd"))
	

# nom du fichier de sortie:
myfile <- glue("Resultats/{tag}-cig.png")

ggsave(myfile, width = 4, height = 2)	

```
# Graphique supplémentaire alim x phase x traitt

```{r extraleg, fig.width=6, fig.height=4}
varlist <- unique(data_orig$vardep) %>% str_subset("_o")
dfl3 <- f_pivot(data_orig, vars = varlist) %>% 
	mutate(value = as.factor(value)) %>% 
	mutate(value = fct_recode (value, "<1/semaine" = "< 1/semaine")) %>% 
	mutate(value = fct_relevel(value, list_ordre_freq)) %>% 
	group_by(vardep, Phase, traitt, value ) %>% 
	count (name = "cat") %>% 
	group_by(vardep, Phase, traitt ) %>% 
	mutate(total = sum(cat)) %>% 
	mutate(pct = cat / total ) %>% 
	mutate(value = fct_recode (value, "<1/semaine" = "< 1/semaine")) %>% 

	left_join(labels_vars, by = "vardep") %>% 
	select(-intense) %>% 
	mutate_at(vars( traitt), as.factor) %>% 
	mutate(Phase = fct_recode(Phase, "Inclusion" = "inc",
														"2017" = "sui")) %>%
	filter(vartitre %in% c(  "Légumes", "Poisson", "Viande rouge",  "Fastfood")) 



dfl3 %>% 
	ggplot() +
	geom_bar(aes(x = value, y = pct, fill = Phase),
					 stat = "identity", position = position_dodge(width = 0.5)) + 
	ylab("") +
	scale_y_continuous(labels = scales::percent_format(accuracy = 1)) +
	xlab("Fréquence de consommation") +
	facet_grid(cols = vars(vartitre), rows = vars(traitt),
						 scales = "free") +
	theme_bw() +
	scale_fill_grey() +
	theme(legend.position = "bottom", 
				legend.title = element_blank(),
				panel.grid.major.x = element_blank(),
				panel.grid.minor.x = element_blank(),
				plot.caption = element_text(hjust = 0)) +
	theme(text = element_text(size=8),
				axis.text.x = element_text(angle=90, hjust=1)) +
labs(caption = glue("Programme : {tag}.Rmd"))

# nom du fichier de sortie:
myfile <- glue("Resultats/{tag}-alim-traitt.png")

ggsave(myfile, width = 6, height = 4)	

```

### graphiques évoluions faible conso
```{r evolfaible, fig.width=6, fig.height=9 }
varlist <- unique(data_orig$vardep) %>% str_subset("_f")

df_faible <- f_pivot(data_orig, vars = varlist)  %>% 

# calculer les moyennes par phase * traitement * variable	
	
	mutate(faible = as.numeric(value)) %>% 
	group_by(vardep, Phase, traitt ) %>% 
	summarise(pct = mean(faible)) 

df_faible %>% 	ggplot() +
	geom_line(aes(x = Phase, y =  pct, group = traitt, color = traitt),
						stat = "identity") + 
scale_color_grey() +
 geom_point(aes(x = Phase, y =  pct, shape = traitt))	+
	ylab("Pratique faible")  +
	facet_wrap(~ vardep, scales = "fixed", ncol = 2 )  +
	theme_bw() +
	scale_y_continuous(labels = scales::percent_format(accuracy = 1), limits = c(0, NA)) +
	theme(legend.position = "bottom", 
				legend.title = element_blank(),
				plot.caption = element_text(hjust = 0))

# nom du fichier de sortie:
myfile <- glue("Resultats/{tag}-evol-faible.png")

ggsave(myfile, width = 6, height = 7)	


```


