---
title: "explo-StatsDesc_EnqEmploi2016"
author: "Marie Plessz"
date: "2022-09-28"
output: html_document
---

```{r setup, include=FALSE}
knitr::opts_chunk$set(echo = TRUE)

library(foreign)
library(haven)
library(tidyverse)
library(questionr)
library(gtsummary)
library(labelled)
library(srvyr)
library(gt)

options(OutDec= ","  ,
				encoding = "utf-8",
				digits = 1)  

# espace après les milliers
knitr::knit_hooks$set(inline = function(x) {
  if(!is.numeric(x)){
    x   }else{
      prettyNum(round(x,2), big.mark=",")    
  } }) 

# options générales pour le package gtsummary
set_gtsummary_theme(theme_gtsummary_compact()) 
theme_gtsummary_language(  language =  "fr")

```

# Statistiques descriptives sur l'enquête Emploi 2016 pour comparer avec Constances

Je choisis 2016 parce que c'est l'année qui a les plus gros effectifs dans mon échantillon.

Je sélectionne la population
 - salariée
 - âge 15-59 ans (on ne peut pas faire plus fin avec les données du site INSEE)
 - résidant en France métropolitaine


## télécharger les données enquête Emploi sur le site de l'INSEE 

Ce chunk un peu long est conservé en cache.

URL : ["https://www.insee.fr/fr/statistiques/fichier/2892163/fd_eec16_dbase.zip"]

```{r import_data, cache=TRUE}

url <- ("https://www.insee.fr/fr/statistiques/fichier/2892163/fd_eec16_dbase.zip" )
temp <- tempfile()
temp2 <- tempfile()
download.file(url, temp)
unzip(zipfile = temp, exdir = temp2)

data_orig <- read.dbf(file.path(temp2,"fdeec16.dbf"))
varlist_orig <- read.dbf(file.path(temp2,"varlist.dbf"))
varmod_orig  <- read.dbf(file.path(temp2, "varmod.dbf"))


unlink(c(temp, temp2))

```

```{r eec_prep}
var_num <- data_orig   %>%  
  select(where(is.numeric)) %>% 
  names

var_char <- data_orig   %>% 
  select(where(is.character)) %>% 
  names


factors <- data_orig %>% 
  select(where(is.factor)) %>% 
  mutate_all(as.character) %>% 
  mutate_all(as.numeric) 

df <- data_orig %>%  select(all_of(var_num)) %>% cbind(factors) %>% 
  mutate(IDENTM = as.character(data_orig$IDENTM))
```


## Variables

DIP11 dipl le plus élevé
	
NFRRED nationalité française ou étrangère recodée

PUB3FP public ou privé de l'employeur
	
STAT2 statut salarié, non salarié  : 	
STAT2 2 Salarié

ACTOP actif occupé au sens du bit

EXTRIAN pondération

## Préparer la base de données


### Labels des variables
```{r eec_labvariab}
var_labels <- varlist_orig %>% tibble %>% 
  mutate_all(as.character ) %>% 
  mutate_all(~str_trunc(., width = 30)) %>% 
  rename(label = LIBELLE, name = VARIABLE) 

var_label_list <- 
  setNames(var_labels$label, var_labels$name) %>%  as.list

# un item de la liste des variables n'existe pas dans le tableau de données, je le supprime
var_label_list$NAFANTG004N <- NULL

# appliquer les labels
df<- df  %>% 
  set_variable_labels(.labels = var_label_list, .strict = FALSE)

```
### Labels des modalités

J'utilise des morceaux de code écrits pour PC18 (Pratiques culturelles 2018)

[https://github.com/mplessz/PC2018-Stage-R] 

```{r eec_lab values}
value_labels <- varmod_orig %>%  tibble %>% 
  mutate(var = as.character(VARIABLE)) %>%
  mutate(val_lab = as.character(MODLIBELLE))%>%
  mutate_if(is.character, ~str_trunc(., width = 30)) %>% 
  mutate(val = as.numeric(as.character(MODALITE))) %>% 
  filter(var != "NAFANTG004N") %>% 
   filter(var != "IDENTM") %>% 
    select(var, val_lab, val)

  #  cette var est absente des données.  
valuelist <- value_labels %>% group_split(var) 

names(valuelist) <- value_labels %>%
  group_keys(var) %>% pull(var)

valuelist <- sapply(valuelist, function(x) {x %>% select(val_lab, val) %>% deframe})

# val_labels(df) <- valuelist

df<- df  %>% 
  set_value_labels(.labels = valuelist, .strict = FALSE)

# on revient à des facteurs pour l'analyse
 df <- df %>% select(-all_of(var_num))   %>% 
   labelled::to_factor() %>% 
   cbind(select(df, all_of(var_num)) )
```

## Fréquences
```{r eec_verif_statdesc}
gtsummary::tbl_summary(df, include = c(DIP11, PUB3FP, STAT2, STC, ACTOP))

```
## Selection population + Recodages
```{r eec_recodeselect}
#sélection
dpop <- df %>%  filter(STAT2 == "Salarié" &
                       METRODOM == "France Métropolitaine" &
                         AGE5 != "60 ans et plus")  %>% 
  	mutate_if(is.factor, fct_drop)  # se débarrasser des levels vides

## Recodage de dpop$DIP11 en dpop$edu
dpop$edu3 <- dpop$DIP11 %>%
  fct_recode(
    "< Bac" = "CAP, BEP ou équivalents",
    "< Bac" = "Brevet des collèges",
    "< Bac" = "Certificat d'Etudes Primaires",
    "< Bac" = "Sans diplôme",
    "> Bac" = "Paramédical et social (nive...",
    "Bac" = "Baccalauréat général",
    "Bac" = "Baccalauréat technologique,...",
    "> Bac" = "Licence (L3), Maitrise (M1)...",
    "> Bac" = "Ecoles niveau licence et au...",
    "> Bac" = "DEUG",
    "> Bac" = "BTS, DUT ou équivalent"
  ) %>% 
  fct_explicit_na("< Bac")%>%
 fct_relevel( "< Bac", "Bac", "> Bac")

var_label(dpop$edu) <- "Diplôme"

## Recodage de dpop$PUB3FP en dpop$prive
dpop$public <- dpop$PUB3FP %>%
  fct_recode(
    "Public" = "État",
    "Public" = "Collectivités locales",
    "Public" = "Hôpitaux publics",
    "Privé" = "Secteur privé"
  )

var_label(dpop$public) <- "Employeur"

## age
dpop$age_cl <- dpop$AGE5 %>%  fct_recode("< 30 ans" = "De 15 à 29 ans", 
                                        "30-39 ans" = "De 30 à 39 ans",
                                        "40-49 ans" = "De 40 à 49 ans",
                                        "50-60 ans" = "De 50 à 59 ans")
var_label(dpop$age_cl) <- "Âge"
var_label(dpop$edu3) <- "Diplôme"


# pondération
dsvy <- as_survey(dpop, weights = EXTRIAN) %>% 
  select(edu3, age_cl, public)

```

## stats descs pondérées
```{r eec_tableau}
tsvy <- tbl_svysummary(dsvy, 
               include = c(edu3, age_cl, public),
              statistic =   all_categorical() ~ "{p} %",
              digits = all_categorical() ~ 1  # nb de décimales
			)

tsvy

```

## stats descs comparables dans Constances
```{r constance_tableau}

cst_orig <- read_dta("Data/Cree/HDR6_04_prosp_studypop.dta")


# isoler les noms des vars à traiter comme des facteurs
to_factor <- cst_orig %>%
	select( -age,  -proj_isp, -fm_per_inclusion, -traveffr) %>% 
	select( -matches("_c_")) %>% 
	select( -matches("_n_") )%>% 					 	
	map_lgl(is.numeric) %>%
		names

# traiter les facteurs
dc <- cst_orig %>% 
	mutate_at(to_factor, as_factor) %>% 
	mutate_if(is.factor, fct_drop) %>% 
		# se débarrasser des levels vides 
  mutate(edu3 = fct_recode(edu, "> Bac" = "Bac +2 ou +3",
                           "> Bac" = "Bac +4 ou plus"))
  
dc$public <- dc$prive %>% fct_recode( "Public" = "Public ou assimile",
                                      "Privé" = "Prive") 
var_label(dc$public) <- "Employeur"

## age
dc$age_cl <- dc$age_cl %>%  fct_recode("< 30 ans" = "18-29 ans")
var_label(dc$age_cl ) <- "Âge"

```

```{r tableaux}

td <- dc %>%  
  select(edu3, age_cl, public) %>% 
  tbl_summary(
               include = c(edu3, age_cl, public),
              statistic =   all_categorical() ~ "{p} %",
              digits = all_categorical() ~ 1 ) # nb de décimales

td

tbl_merge(list(tsvy, td), 
          tab_spanner= c("Enq Emploi 2016 pondérée", "Sous-population Constances"))  %>% 
  as_gt() %>%
  gt::tab_source_note(gt::md(c("Constances : sous-population sélectionnée pour cet article (18-59 ans)." , "Enquête emploi 2016 : 15-60 ans en emploi salarié résidant en France métropolitaine. Données pondérées"))) 


```



