---
title: "08_Desc_PerteEmploi"
author: "Marie Plessz"
date: "2023-10-26"
output: html_document
---

```{r setup, include=FALSE}
knitr::opts_chunk$set(echo = TRUE)

# charger la population incluse dans l'étude, importée de Stata en 05b

data_orig<- readRDS("Data/Cree/HDR6_05b-wide.Rds")
```

## Contexte 

Exploration pour reprendre en profondeur l'article tiré de mon HDR.

Centrer sur que voit-on quand on prend au sérieux la dynamique des pratiques sociales et non les différences entre populations?

dans l'HDR j'ai fait ce travail descriptif mais sur les chômeurs à l'inclusion, du coup ça paraissait un peu décousu. l'idée là ce serait de tout faire sur la perte d'emploi( donc sur les chômeurs du suivi, qui étaient en emploi à l'inclusion)

Idées : 

faire des régressions logistiques simples sur l'année 2017 uniqut. ==> dans stata. fait. 

envisager de garder seult les inclus 2015-2016 pour plus de rigueur dans le traitt du temps.

faire une ptite ACM sur 2017 en utilisant les infos sur l'inclusion. ptêt aller chercher qq variables en plus? sur revenus perçus en 2017?


## préparer les data

```{r}

# data_orig

"homme i.age_cl aveccouple01 avecenf01  astopcho  diffinnow prive  i.edu santepercu i.cspvol i.y  i.tuu2012_cl "

```


## différences entre perte d'emploi ou reste en emploi au suivi

```{r}


```


## ACM perte d'emploi seult